【裁判字號】    85,台覆,61
【裁判日期】    850321
【裁判案由】    煙毒
【裁判全文】
最高法院刑事判決                                  八十五年度台覆字第六一號
    被  告  甲○○
右被告因煙毒案件，經台灣高等法院高雄分院中華民國八十五年一月十六日終審判決
（八十四年度上重訴字第三三號，起訴案號：台灣屏東地方法院檢察署八十三年度偵
字第七六八四號）後，送請覆判，本院判決如左：
    主  文
原判決核准。
    理  由
本件原判決認定被告甲○○曾因違反槍彈藥刀械管制條例罪，經前台灣台北地方法
院士林分院判處有期徒刑二月確定，嗣減刑為有期徒刑一月，於民國八十年一月二十
一日執行完畢，猶不知悔改。基於販賣毒品海洛因得利之犯意，於八十三年十一月初
，在台北市中山區公所後方，向不詳姓名綽號「吳正」之男子，以每包毒品海洛因新
台幣（下同）五萬元之代價購得七包。嗣經警於八十三年十二月十二日下午三時許，
在台北市中山區○○○路○段一一三巷七弄一號五樓甲○○住處查獲，並扣得前開販
入尚未賣出之毒品海洛因七包，驗後淨重二六五‧三七公克，及被告所有預備用以分
裝販賣海洛因之塑膠袋六十三個等情。係以上開犯罪事實，已據被告在初審及原審調
查中供承不諱。並有扣案之白色粉末（海洛因）七包，驗後淨重二六五‧三七公克，
及預備用以分裝海洛因之塑膠袋六十三個可稽。該扣案之白色粉末七包確係毒品海洛
因，並經法務部調查局檢驗明確，有該局八十四年一月十一日八四陸字第八四○○二
七七五號檢驗通知書為證。扣案塑膠袋六十三個係供預備分裝海洛因售賣之用，復經
被告在警訊中供明在卷。事證明確，犯行堪予認定，為其所憑之證據及認定之理由。
並以被告在原審中所辯該塑膠袋為其女在學校裝物之用等語，係屬飾詞。其於原審最
後之審判期日另稱本件海洛因係「吳正」寄放云云，經查海洛因乃昂貴之物，被告既
不知「吳正」者之真實姓名、住址，雙方顯非熟識，衡情該「吳正」當無將該海洛因
寄放被告處之理。所辯均無可採。被告雖又辯稱其於警訊中遭受刑求等語，但亦稱無
證據可資證明，證人即製作被告筆錄之警員范東並結證否認刑求情事，是被告所辯
警訊中遭受刑求一節亦無足取（被告既於初審及原審調查中自白，則其對警訊中刑求
之抗辯，亦不影響審理中自白之合法性），於理由內詳加說明。而以販賣毒品並不以
販入後再行賣出為必要，苟以營利之意思販入或賣出有一於此，犯罪即已完成。被告
意圖販賣毒品而販入，雖尚未販出，核其所為係犯肅清煙毒條例第五條第一項販賣毒
品既遂之罪。其販賣前非法持有毒品海洛因之低度行為，應為販賣毒品之高度行為所
吸收，不另論罪。查被告曾因違反槍彈藥刀械管制條例罪，經前台灣台北地方法院
士林分院判處有期徒刑二月確定，嗣經減刑為有期徒刑一月，甫於八十年一月二十一
日執行完畢，有台灣屏東地方法院檢察署刑案資料查註紀錄表在卷可證，於五年內再
犯本件有期徒刑以上刑之罪為累犯，惟被告所犯販賣毒品罪，本刑為死刑、無期徒刑
依法不得加重。因而撤銷初審不當之判決，適用肅清煙毒條例第五條第一項、第十二
條前段，刑法第十一條前段、第四十七條、第三十七條第一項、第三十八條第一項第
二款改判，論上訴人以販賣毒品累犯罪，審酌被告犯罪對社會危害重大，惟其犯罪後
尚知悔改坦承犯罪，及其犯罪動機、目的、手段、品行等一切情狀，仍處無期徒刑，
並依法宣告褫奪公權終身，扣案毒品海洛因二六五‧三七公克，應依法沒收銷燬之；
塑膠袋六十三個為被告所有供犯罪預備之物，應依法宣告沒收。至公訴意旨另指被告
與謝溪圳（已判決無罪確定）於八十三年六月間共同購入海洛因六十包，並於同年七
、八月間共同出售與朱兆鯨二十包、「阿南」三十包、「細漢」三包，剩餘本件論罪
部分之七包，認其與謝溪圳另有連續販賣毒品犯行一節，經查被告與謝溪圳均於偵審
中否認有共同販賣毒品犯行，而朱兆鯨亦否認向被告及謝溪圳（吉米）購買毒品，其
於警訊中所供購買毒品情節，與謝溪圳在警訊中所供亦不相符合。「阿南」「細漢」
則無其真實姓名住址可供傳訊，有無其人，亦無從認定。自難認被告與謝溪圳在警訊
中有關此部分之自白為與事實相符。惟此部分公訴人認與論罪科刑之部分有連續犯之
裁判上一罪關係，故不另為無罪之諭知。經核於法尚無違誤。原判決論處被告罪刑，
已詳予論其所憑之證據及認定之理由，認事用法俱無悖乎法令，應予核准。末查犯
肅清煙毒條例之罪者，以地方法院或其分院為初審，高等法院或其分院為終審，其經
高等法院或其分院判處死刑或無期徒刑之案件，應由該法院於送達判決後十日內送最
高法院覆判，同條例第十六條定有明文。其應依此程序辦理者，被告之聲明上訴，祗
係促請原審法院為職權之發動，本院仍應依覆判程序辦理，故對被告之上訴，不另從
程序上予以駁回，併予明。
據上論結，應依肅清煙毒條例第十七條第一款，判決如主文。
中      華      民      國    八十五    年      三      月    二十一    日
                              最高法院刑事第八庭
                                  審判長法官  紀  俊  乾
                                        法官  吳  雄  銘
                                        法官  劉  敬  一
                                        法官  洪  清  江
                                        法官  李  璋  鵬
      右正本證明與原本無異
                                              書  記  官
中      華      民      國    八十五    年      三      月    二十六    日


司法院資訊處製作；財團法人民間司法改革基金會備份。
